臺灣高等法院刑事判決　　　　　　　　96年度上訴字第4378號
上　訴　人　甲○○
即　被　告
　　　　　　　　　　現另案於臺灣臺北監獄執行中
選任辯護人　林淑惠律師
上列上訴人因毒品危害防制條例案件，不服臺灣士林地方法院
96年度訴字第96號，中華民國96年7月24日第一審判決（起訴案
號：臺灣士林地方法院檢察署95年度偵字第4438號，併案審理：
臺灣士林地方法院檢察署95年度偵字第1542號、95年度偵字第
49號），提起上訴，本院判決如下：
    主  文
上訴駁回。
    事  實
一、甲○○明知安非他命係毒品危害防制條例第2條第2項第2款
    所規定之第二級毒品，不得販賣，竟基於販賣第二級毒品安
    非他命之概括犯意，以其所有之0000000000號行動電話（其
    母親郭阿美購買申辦贈與甲○○）為連絡工具，以每公克賺
    取新台幣（下同）500元之利潤，連續為下列販賣安非他命
    行為：
(一)、自民國（下同）94年12月某日起至95年3月13日止，以撥打
    羅阿水所持用之0000000000號行動電話連絡之方式，在台北
    縣萬里鄉○○村○里○○路加油站，以每次新臺幣（下同）
    約3千元之價格，連續販賣安非他命毒品予羅阿水3次，共得
    款至少7000元。
(二)、自94年6月某日起至94年11月29日止，以撥打張聖宗所持用
    之0000000000號行動電話連絡之方式，在臺北縣汐止市○○
    路上，以1千元至3千元不等之代價，連續販賣安非他命毒品
    予張聖宗計10次以上，共得款至少15,000元。
(三)、自93年12月某日起至94年10月14日止，以撥打蔡佳螢所持用
    之0000000000號行動電話連絡之方式，在臺北市○○市○○
    街公園附近及臺北縣汐止市○○街132號之1華威機車行等處
    ，以1千至2千元不等之價格，連續販賣安非他命毒品予蔡佳
    螢多次，共得款至少10,000元。
(四)、自94年9月某日起至95年3月13日止，以撥打賴建翰所持用之
    0000000000號行動電話連絡之方式，在臺北縣汐止市○○街
    金龍湖汽車旅館，以每0.2公克1千元之代價，連續販賣安非
    他命毒品予賴建翰多次，共得款至少15,000元。
二、嗣經警於94年10月14日，在臺北縣汐止市○○街6號吉林花
    園汽車旅館815號房查獲林佑實、張聖宗、蔡佳螢及賴建翰
    施用毒品安非他命而悉上情，並於95年3月15日晚間11時30
    分許，至被告位於臺北縣萬里鄉大鵬村萬里加投32號之住處
    搜索，扣得0000000000號行動電話SIM卡1張，因而查獲。
三、案經臺北市政府警察局萬華分局報告臺灣士林地方法院檢察
    署檢察官偵查起訴。
    理  由
一、證據能力部分：按被告以外之人於審判外之言詞或書面陳述
    ，除法律有規定者外，不得作為證據；又被告以外之人於審
    判外之陳述，雖不符合同法第159條之1至第159條之4之規定
    ，但經當事人於審判程序同意作為證據，法院審酌該言詞陳
　　述或書面陳述作成時之情況，認為適當者，亦得為證據。當
　  事人、代理人或辯護人於法院調查證據時，知有第159條第1
    項不得為證據之情形，而未於言詞辯論終結前聲明異議者，
    視為有前項之同意，刑事訴訟法第159條第1項及第159條之5
    分別定有明文。查本判決下列所引用之各該被告以外之人羅
    阿水、張聖宗、蔡佳螢及賴建翰於審判外之陳述（包含書面
    陳述），皆屬傳聞證據，惟被告雖知上開證據資料為傳聞證
    據，但於準備程序及審判期日中均表示無意見而不予爭執，
    且迄至言詞辯論終結前亦未再聲明異議，審酌上開證據資料
    製作時之情況，尚無違法不當及證明力明顯過低之瑕疵，亦
    認為以之作為證據應屬適當，故揆諸前開規定，爰逕依刑事
    訴訟法第159條之5規定，認前揭證據資料均例外有證據能力
    。
二、上訴人即被告甲○○於對於事實欄所記載之事實，除爭執辯
    解稱：「沒有賣給他們，只是請他們」、「我是跟他們合資
    購買」等語，即否認販賣外，其餘均不爭執，而辯護意旨則
    略稱：「被告最多只是有償轉讓、無償轉讓」等語，然查：
(一)、被告坦承將第二級毒品交付羅阿水、張聖宗、蔡佳螢及賴建
    翰坦承之詞，核與證人羅阿水、張聖宗、蔡佳螢及賴建翰於
    警詢、偵查、原審證述情節相符。
(二)、並有被告甲○○持有0000000000號行動電話號碼基本資料、
    通話對象、時間及基地臺位置之查詢單明細、0000000000號
    行動電話自94年11月28日至95年1月26日止臺北市政府警察
    局執行通訊監察案件譯文表附卷可憑（94年度聲監字第0001
    92號卷第66、68至82頁，95年度警聲搜字第226號偵查卷第8
    至42頁），堪認被告自白與事實相符，足以採信。
(三)、證人蔡佳螢於原審證稱與張聖宗一起向當庭指認之被告甲○
    ○購買安非他命，價格2000元約0.5公克，在警察局及偵查
    中所言為實在，沒有跟甲○○合資購買等語（原審卷第51頁
    ），證人張聖宗於原審具結陳述警詢指認被告之紀錄，並當
    庭指認向被告甲○○購買安非他命多次約三個禮拜一次，跟
    甲○○拿過十次以上，與甲○○沒有恩怨，至少拿15000元
    的安非他命，甲○○有請五、六次免費等語（原審卷第84頁
    ）。證人賴建翰於原審具結確認在偵查中所陳每0.2公克1千
    元之代價，連續多次向甲○○購買安非他命多次，與甲○○
    沒有恩怨，曾經有未用錢向甲○○拿過安非他命或一起施用
    安非他命，最少向甲○○買安非他命15000元以上，時間自
    94年9月某日起至95年3月13日止，有與被告湊錢購買，也有
    向被告買過等語（原審卷第152頁）。證人羅阿水於原審具
    結確認偵查所陳與指認向被告購買安非他命3次，時間為94
    年12月某日起至95年3月13日止，至少7000元等語。被告則
    於原審當庭詰問證人賴建翰、羅阿水之後，陳稱：「我認罪
    ，請求判輕一點，我還年輕，關幾年出去就可以，我今天本
    來就是要來認罪」等語（原審卷第161頁）。則關於被告辯
  　解之與羅阿水、張聖宗、蔡佳螢及賴建翰等人合資購買或只
    是請他們等語，雖或有其事情，但被告上訴後否認販賣安非
    他命，以及辯護意旨稱無償或者有償轉讓之詞，即均不可採
    信。況無論施用或販賣毒品犯行，皆為政府嚴加查緝，販賣
　　毒品罪又屬重刑罪，設若無利可圖，衡情一般人當無以販入
  　之價格轉讓，而甘冒被查獲移送法辦之危險。且海洛因或安
    非他命皆可任意分裝或增減其份量、純度，而每次買賣之價
    量，亦隨時隨雙方關係之深淺、當時之資力、需求程度及對
    行情之認知等因素，機動調整。足徵被告販入扣案毒品之初
    ，主觀上即意在販賣營利（96年度台上字第6642號判決參照
    ）。是被告於原審坦承以每公克賺取新台幣500元，即屬真
    實可信（原審卷第166頁）。
(四)、綜上，被告上訴所為辯解轉讓或合資購買之詞，並非可取，
    其犯罪事證明確，犯行堪予認定，應依法論科。
三、論罪科刑部分：
(一)、按被告行為後，刑法於94年2月2日修正公布，95年7月1日施
    行。修正後刑法第2條第1項規定：「行為後法律有變更者，
    適用行為時之法律。但行為後之法律有利於行為人者，適用
    最有利於行為人之法律」係規範行為後法律變更所生新舊法
    律比較適用之準據法，於新法施行後，應適用修正後刑法第
    2條第1項之規定，為「從舊從輕」之比較（此條項規定，僅
    係新、舊法之比較適用之宣示性指導原則，並非實體刑罰法
    律，自不生行為後法律變更之比較適用問題）。經查：被告
    行為後，刑法第56條連續犯之規定，業經94年2月2日刪除並
    於95年7月1日施行。查刑法第56條連續犯規定之刪除，雖非
    犯罪構成要件之變更，但顯已影響行為人刑罰之法律效果，
    仍屬法律有變更，依95年7月1日施行之刑法第2條第1項規定
    比較新、舊法結果，以適用修正前刑法論以連續犯較有利於
    被告。
(二)、核被告甲○○所為，係犯毒品危害防制條例第4條第2項之販
    賣第二級毒品罪。被告販賣第二級毒品安非他命，必先持有
    之，惟持有之低度行為，為販賣之高度行為所吸收，不另論
    罪。被告多次販賣第二級毒品安非他命之犯行，時間緊接，
    所犯係構成要件相同之罪名，顯係基於販賣第二級毒品安非
    他命之概括犯意為之，應論以修正前刑法第56條之連續犯一
    罪，並加重其刑（法定本刑無期徒刑部分不得加重）。
(三)、原審認被告罪證明確，並適用刑事訴訟法第299條第1項前段
　　，毒品危害防制條例第4條第2項、第19條第1項，刑法第2條
  　第1項前段、第11條、修正前刑法第56條之規定，審酌被告
    年輕力壯，竟不思投入正常之經濟活動，明知安非他命係毒
    品危害防制條例第2條第2項第2款所規定之第二級毒品，施
    用者容易上癮而戒除不易，除個人身心飽受摧殘外，輕則施
    用後致家庭破碎，重則為取得購買毒品之金錢淪為娼妓盜匪
    ，足以腐蝕民心國基，其竟為圖一己之利益，不顧其販賣對
    象可能面臨之困境，遽然實施販賣毒品，而被告連續販賣毒
    品安非他命之對象多達四人，及販賣次數亦有多達10餘次者
    ，頻率相當密集，助長第二級毒品安非他命之流通，所生損
    害重大，對國家社會危害至深且鉅，惟被告於審理坦承犯行
    ，犯後態度尚稱良好，並其犯罪手段、學歷為國中畢業、生
    活狀況等一切情狀，量處有期徒刑柒年月。又其販賣安非
    他命所得47,000元，應依毒品危害防制條例第19條第1項規
    定沒收，如全部或一部不能沒收時，以其財產抵償之。至扣
    案之0000000000號行動電話1支（不含屬電信公司所有之SIM
　　晶片卡，96年度台上字第6642號判決參照），為被告所有，
　  係其聯繫販賣第二級毒品安非他命之工具，業經被告自承在
    卷，亦應依毒品危害防制條例第19條第1項，宣告沒收。
(四)、經核原判決認事用法並無不合，量刑之諭知亦屬妥適，上訴
    人即被告上訴意旨仍執前詞否認犯罪，指摘原判決不當，為
    無理由，應予駁回。
四、檢察官移送併案審理應退回檢察官部分：
(一)、臺灣士林地方法院檢察署95年度偵字第1542號、95年度偵字
    第49號併辦意旨書略以：(一)、甲○○意圖營利，於95年10月
    中旬及11月中旬，經洪釧介撥打甲○○持用之0000000000號
    行動電話聯繫後，在臺北市南港科學園區○○○路口附近之
    7-11便利商店，各以2000元之代價，販賣第二級毒品安非他
    命0.5公克予洪釧介；於12月2日11時許，洪釧夫撥打甲○○
    持用之上開電話聯繫後，在臺北縣五股交流道往新莊附近之
    全國加油站，以1000元之代價，販售第二級毒品安非他命予
    洪釧夫。(二)、甲○○與溫志民、徐亦欣（所涉販賣第二級毒
    品罪嫌，業經臺灣士林地方法院以96年度訴字第111號分別
    判處有期徒刑8年4月及8年）均意圖營利，基於共同販賣安
    非他命之犯意聯絡，由甲○○負責提供第二級毒品安非他命
    ，溫志民、徐亦欣則以徐亦欣所有之0000000000號行動電話
    為聯繫工具，分別與持用門號0000000000號行動電話之石亞
    倫、持用門號0000000000號行動電話之洪瑋銘、持用門號00
    00000000號行動電話之李宏龍、持用門號00000000 00號行
    動電話之顏維新及持用門號0000000000號行動電話之張智為
    聯絡，經聯繫後約定交付價金及第二級毒品安非他命之時、
    地，而於附表所示之時間、地點，以附表所示之價格，販售
    附表所示重量之第二級毒品安非他命予石亞倫、洪瑋銘、李
    宏龍、顏維新及張智為等人。(三)、認定併案事實所憑之證據
    資料：１、證人洪釧介之警詢、偵訊證詞。２、證人洪釧夫
    之警詢、偵訊證詞。３、臺北縣政府警察局汐止分局社后派
    出所搜索扣押筆錄、電子磅秤1台、分裝袋250只、吸食器1
    組、安非他命4包（重量分別為0.55公克、0.49公克、2.45
    公克及8.85公克）、0000000000號及0000000000號行動電話
    各1支。４、照片及證人洪釧介、洪釧夫指認被告甲○○之
    照片。５、0000000000號行動電話之譯文（該電話為徐亦欣
    持用，於監聽中發現被告涉嫌提供第二級毒品安非他命）。
    ６、臺灣士林地方法院96年度訴字第111號判決書。(四)、原
    起訴事實與併案事實之關係：按立法者就販賣毒品罪之刑罰
    處罰條文，以「販賣」為構成要件，在型態上可具不斷反覆
    實施之特性，是持續反覆為同種類行為之數販賣犯行，若依
    社會通念認為符合一個反覆、延續性之行為觀念，自可包括
    評價於一罪之構成要件內容中，此觀最高法院95年度臺上字
    第1079號、95年度臺上字第4536號、95年度臺上字第4686號
    及95年度臺上字第5315號判決自明。被告反覆為販賣毒品犯
    行，複次販賣行為具有營業性，在本質上即具有不斷反覆實
    施之特性，依社會通念，於客觀上符合一個反覆、延續性之
    行為觀念，在刑法評價上，應包括評價為一罪，屬集合犯，
    依刑事訴訟法第267條規定，應一併審判，爰請依法併予審
    理。
(二)、惟查，【94年2月2日修正公布而於95年7月1日施行之刑法，
    已刪除第56條連續犯之規定。該修正理由之說明，謂「對繼
    續犯同一罪名之罪者，均適用連續犯之規定論處，不無鼓勵
    犯罪之嫌，亦使國家刑罰權之行使發生不合理之現象。」「
    基於連續犯原為數罪之本質及刑罰公平原則之考量，爰刪除
    有關連續犯之規定」等語，即係將本應各自獨立評價之數罪
    ，回歸本來就應賦予複數法律效果之原貌。因此，就刑法修
    正施行後多次施用毒品之犯行，採一罪一罰，始符合立法本
    旨。而刑法上所謂集合犯是指立法者所制定之犯罪構成要件
    中，本就預定有數個同種類之行為將反覆實行之犯罪而言，
    是將各自實現犯罪構成要件之多數行為，解釋為集合犯，而
    論以一罪。是以對於集合犯，必須從嚴解釋，以符合立法者
    之意向。又按行為人施用毒品之原因不一而足，其多次施用
    毒品之行為，未必皆出於行為人之一個犯意決定；且觀諸毒
    品危害防制條例第10條第1項、第2項施用毒品罪之構成要件
    文義衡之，實無從認定立法者本即預定該犯罪之本質，必有
    數個同種類行為而反覆實行之集合犯行，故施用毒品罪，應
    非集合犯之罪。行為人在刑法修正施行前後均有施用毒品犯
    行，其在刑法修正前之施用犯行，應視其施用次數及是否基
    於概括犯意，而分別論罪或適用修正前連續犯之規定論以一
    罪，其在刑法修正施行後之施用犯行，應一罪一罰，並與修
    正前之施用毒品犯行，數罪併罰，合併定其應執行刑，此為
    本院目前所持之見解。本件原判決認定被告有於95年6月2日
    施用第一級毒品海洛因一次之犯行，已詳細敘明所憑之證據
    及認定之理由。並說明檢察官雖以被告另自95年5月間起至
    95年7月25日止有施用毒品海洛因犯行，與本件有集合犯關
    係而移送併案審理，惟因施用毒品犯行並非集合犯，不能併
    辦等情（96年度台上字第6402號）】，【依刑法第56條修正
    理由之說明，謂：「對繼續犯同一罪名之罪者，均適用連續
    犯之規定論處，不無鼓勵犯罪之嫌，亦使國家刑罰權之行使
　　發生不合理之現象」、「基於連續犯原為數罪之本質及刑罰
  　公平原則之考量，爰刪除有關連續犯之規定」，即係將本應
　　各自獨立評價之數罪，回歸本來就應賦予複數法律效果之原
  　貌。因此，就刑法修正施行後多次施用毒品之犯行，應採一
    罪一罰，而非包括一罪之集合犯，始符合立法本旨。則被告
    於刑法95年7月1日修正施行前，如有連續施用毒品之行為，
    依刑法第2條第1項之規定，固得適用修正前連續犯之規定論
    以一罪；惟刑法修正施行後之多次施用毒品犯行，除符合接
    續犯之要件外，則應一罪一罰，再就刑法修正施行後之數罪
    ，與修正前依連續犯規定所論之一罪，數罪併罰，合併定其
    應執行之刑。原判決理由說明：「檢察官起訴被告施用第一
    級毒品海洛因之時間，係95年7月18日下午7時許，是在新刑
    法95年7月1日施行後所為，而連續犯之規定既然已經刪除，
    則併案部分（犯罪時間為95年6月29日下午10時許），又係
    被告在新刑法施行前所為之施用第一級毒品海洛因犯行，自
    與起訴部分之施用第一級毒品海洛因犯行，無所謂連續犯之
    裁判上一罪關係，自非起訴效力所及。檢察官上訴（併案）
    意旨所指被告之犯罪時間，與已經起訴之被告本件犯罪事實
    ，無從成立連續犯關係，自非本案起訴效力所及，本院（指
    原審）自不得併予審理」（96年度台上字第6113號】（相同
    見解見96年度台上字第4892號、第4675號、第3885號、第
    3697號、第3095號）。且最高法院96年度第九次刑事庭會議
　　紀錄：【依刑法第56條修正理由之說明，謂「對繼續犯同一
  　罪名之罪者，均適用連續犯之規定論處，不無鼓勵犯罪之嫌
    ，亦使國家刑罰權之行使發生不合理之現象。」「基於連續
    犯原為數罪之本質及刑罰公平原則之考量，爰刪除有關連續
　　犯之規定」等語，即係將本應各自獨立評價之數罪，回歸本
  　來就應賦予複數法律效果之原貌。因此，就刑法修正施行後
    多次施用毒品之犯行，採一罪一罰，始符合立法本旨。本則
　　法律問題，某甲於刑法修正施行前連續施用毒品部分，應依
  　刑法第2條第1項之規定，適用修正前連續犯之規定論以一罪
    ；刑法修正施行後之多次施用犯行，除符合接續犯之要件外
    ，則應一罪一罰，再就刑法修正施行後之數罪，與修正前依
　　連續犯規定所論之一罪，數罪併罰，合併定其應執行之刑】
  　。本件認定被告之犯罪時間為94年6月某日起至95年3月13日
    止，而檢察官併案審理之犯罪期間為95年7月至11月，期間
    相差約四個月，對象與態樣均不相同，起訴部分與併案部分
    顯然非出於被告之一個犯意，且併案部分係在新刑法95年7
    月1日施行後所為，而連續犯之規定既然已經刪除，則併案
    部分即無從適用。而被告販賣毒品之原因，不一而足，其多
    次販賣毒品之行為，未必皆出於行為人之一個犯意決定；且
　　觀諸毒品危害防制條例第4條第2項販賣第二級毒品罪之構成
　  要件文義衡之，實無從認定立法者本即預定該犯罪之本質，
    必有數個同種類行為而反覆實行之集合犯行，故上開販賣毒
    品罪，應非集合犯之罪。又行為人各次販賣毒品之行為，均
    係為滿足各該次之獲利，於獲利後該次行為即已完成；是各
    次均為各自獨立之行為，各具獨立性，其前後次販賣毒品行
    為間，自無密切不可分之關係，各自獨立構成同一販賣毒品
    罪責，顯然不合接續犯之構成要件，是檢察官之併案並無依
    據，應退回檢察官另外依法處理。
據上論斷，應依刑事訴訟法第368條，判決如主文。
本案經檢察官鄭富銘到庭執行職務。
中　　華　　民　　國　　96　　年　　12　　月　　25　　日
 　　　　　       刑事第十二庭  審判長法　官　 蔡永昌
                                      法　官　 陳榮和
                                      法　官　 施俊堯
以上正本證明與原本無異。
如不服本判決，應於收受送達後十日內向本院提出上訴書狀，其
未敘述上訴之理由者並得於提起上訴後十日內向本院補提理由書
（均須按他造當事人之人數附繕本）。
                                      書記官   孫佩琳
中　　華　　民　　國　　96　　年　　12　　月　　25　　日
臺灣士林地方法院檢察署檢察官併辦意旨書95年度偵字第15429
號、96年度偵字第549號之附表：
 ┌──┬────┬────┬────┬────┬────┬────┬────┐
 │編號│ 時  間 │ 地  點 │ 聯繫者 │ 交貨者 │ 買受人 │價格（新│安非他命│
 │    │        │        │        │        │        │臺幣）  │（公克）│
 ├──┼────┼────┼────┼────┼────┼────┼────┤
 │ 1  │95年7月 │臺北市內│徐亦欣  │溫志民  │石亞倫  │1000元  │0.15    │
 │    │13日8時 │湖區環山│        │        │        │        │（因石亞│
 │    │57分聯繫│路1段110│        │        │        │        │倫不耐久│
 │    │，9時7分│號3樓之 │        │        │        │        │候，先行│
 │    │抵達約定│樓下    │        │        │        │        │離去，未│
 │    │地點    │        │        │        │        │        │拿到安非│
 │    │        │        │        │        │        │        │他命）  │
 ├──┼────┼────┼────┼────┼────┼────┼────┤
 │ 2  │95年8月3│臺北市內│徐亦欣  │溫志民  │石亞倫  │2000元  │0.3或0.4│
 │    │日15時49│湖區環山│        │        │        │        │        │
 │    │分聯繫，│路1段110│        │        │        │        │        │
 │    │16時12分│號3樓之 │        │        │        │        │        │
 │    │抵達約定│樓下    │        │        │        │        │        │
 │    │地點    │        │        │        │        │        │        │
 ├──┼────┼────┼────┼────┼────┼────┼────┤
 │ 3  │95年8月3│臺北市內│溫志民  │溫志民  │洪瑋銘  │1000元  │0.2     │
 │    │日17時9 │湖區環山│        │        │        │        │        │
 │    │分聯繫、│路1段110│        │        │        │        │        │
 │    │11分聯繫│號3樓之 │        │        │        │        │        │
 │    │，之後抵│樓下    │        │        │        │        │        │
 │    │達      │        │        │        │        │        │        │
 ├──┼────┼────┼────┼────┼────┼────┼────┤
 │ 4  │95年8月5│臺北市南│徐亦欣  │徐亦欣  │李宏龍  │1000元  │0.2     │
 │    │日4時32 │港區重陽│        │        │        │        │        │
 │    │分、33分│路某便利│        │        │        │        │        │
 │    │聯繫，30│商店附近│        │        │        │        │        │
 │    │分鐘後抵│        │        │        │        │        │        │
 │    │達      │        │        │        │        │        │        │
 ├──┼────┼────┼────┼────┼────┼────┼────┤
 │ 5  │95年8月9│臺北市內│徐亦欣  │徐亦欣  │顏維新  │3500元  │1       │
 │    │日23時52│湖區環山│        │        │        │        │        │
 │    │分、54分│路1段110│        │        │        │        │        │
 │    │聯繫，8 │號3樓之 │        │        │        │        │        │
 │    │月10日0 │樓下    │        │        │        │        │        │
 │    │時16分抵│        │        │        │        │        │        │
 │    │達      │        │        │        │        │        │        │
 ├──┼────┼────┼────┼────┼────┼────┼────┤
 │ 6  │95年8月 │臺北市內│徐亦欣  │溫志民  │洪瑋銘  │1000元  │0.2     │
 │    │10日2時 │湖區環山│        │        │        │        │        │
 │    │12分聯繫│路1段110│        │        │        │        │        │
 │    │，約15分│號3樓之 │        │        │        │        │        │
 │    │鐘之後抵│樓下    │        │        │        │        │        │
 │    │達      │        │        │        │        │        │        │
 ├──┼────┼────┼────┼────┼────┼────┼────┤
 │ 7  │95年8月 │臺北市內│徐亦欣  │徐亦欣  │張智為  │1000元  │0.2     │
 │    │27日11時│湖區環山│        │        │        │        │        │
 │    │49分抵達│路1段110│        │        │        │        │        │
 │    │聯繫    │號3樓之 │        │        │        │        │        │
 │    │        │樓下    │        │        │        │        │        │
 ├──┼────┼────┼────┼────┼────┼────┼────┤
 │ 8  │95年10月│臺北市南│溫志民  │溫志民  │石亞倫  │1000元  │0.15    │
 │    │7日2時47│港區重陽│        │        │        │        │        │
 │    │分聯繫，│路199巷 │        │        │        │        │        │
 │    │約3時20 │39號5樓 │        │        │        │        │        │
 │    │分許抵達│樓下    │        │        │        │        │        │
 │    │        │        │        │        │        │        │        │
 ├──┼────┼────┼────┼────┼────┼────┼────┤
 │ 9  │95年10月│臺北市南│徐亦欣  │溫志民  │石亞倫  │1000元  │0.15    │
 │    │15日2時 │港區重陽│        │        │        │        │        │
 │    │43分、3 │路199巷 │        │        │        │        │        │
 │    │時1分聯 │39號5樓 │        │        │        │        │        │
 │    │繫，之後│樓下    │        │        │        │        │        │
 │    │抵達    │        │        │        │        │        │        │
 ├──┼────┼────┼────┼────┼────┼────┼────┤
 │ 10 │95年11月│臺北市南│溫志民  │溫志民  │洪瑋銘  │1000元  │0.2     │
 │    │12日23時│港區重陽│        │        │        │        │        │
 │    │44分聯繫│路199巷 │        │        │        │        │        │
 │    │，23時58│39號5樓 │        │        │        │        │        │
 │    │分抵達  │樓下    │        │        │        │        │        │
 └──┴────┴────┴────┴────┴────┴────┴────┘
附錄：本案論罪科刑法條全文
附錄本案論罪科刑法條之依據：
毒品危害防制條例第4條
製造、運輸、販賣第一級毒品者，處死刑或無期徒刑；處無期徒
刑者，得併科新臺幣 1 千萬元以下罰金。
製造、運輸、販賣第二級毒品者，處無期徒刑或7 年以上有期徒
刑，得併科新臺幣7 百萬元以下罰金。
製造、運輸、販賣第三級毒品者，處5 年以上有期徒刑，得併科
新臺幣 5 百萬元以下罰金。
製造、運輸、販賣第四級毒品者，處3 年以上10年以下有期徒刑
，得併科新臺幣3百萬元以下罰金。
製造、運輸、販賣專供製造或施用毒品之器具者，處1 年以上7
年以下有期徒刑，得併科新臺幣 1 百萬元以下罰金。
前五項之未遂犯罰之。
